【裁判字號】    97,裁,647
【裁判日期】    970124
【裁判案由】    綜合所得稅
【裁判全文】
最  高  行  政  法  院  裁  定
                                     97年度裁字第00647號
上  訴  人  甲○○
被 上訴 人  財政部臺北市國稅局
代  表  人  凌忠嫄
上列當事人間綜合所得稅事件，上訴人對於中華民國96年8月9日
臺北高等行政法院96年度訴字第221號判決，提起上訴，本院裁
定如下：
    主  文
上訴駁回。
上訴審訴訟費用由上訴人負擔。
    理  由
一、按對於高等行政法院判決之上訴，非以其違背法令為理由，
    不得為之，行政訴訟法第242條定有明文。依同法第243條第
    1項規定，判決不適用法規或適用不當者，為違背法令；而
    判決有同條第2項所列各款情形之一者，為當然違背法令。
    是當事人對於高等行政法院判決上訴，如依行政訴訟法第24
    3條第1項規定，以高等行政法院判決有不適用法規或適用不
    當為理由時，其上訴狀或理由書應有具體之指摘，並揭示該
    法規之條項或其內容；若係成文法以外之法則，應揭示該法
    則之旨趣；倘為司法院解釋或本院之判例，則應揭示該判解
    之字號或其內容。如以行政訴訟法第243條第2項所列各款情
    形為理由時，其上訴狀或理由書，應揭示合於該條項各款之
    事實。上訴狀或理由書如未依此項方法表明，或其所表明者
    與上開法條規定不合時，即難認為已對高等行政法院判決之
    違背法令有具體之指摘，其上訴自難認為合法。
二、本件上訴人對於高等行政法院判決上訴，係以：依促進產業
    升級條例（下稱促產條例）第16條後段規定可知，緩課股票
    於股票轉讓、贈與或遺產事由產生時，應採「面額或實現金
    額」從低課稅；且當股東受領之股票股利符合促產條例第16
    條規定之緩課股票時，公司股票股利發放年度僅為所得發生
    之原因時點，並非所得之實現點，本件緩課股票移轉時應以
    移轉時之實現所得課稅。再則，財政部民國85年9月4日台財
    稅第851910761號函釋既視彌補虧損為轉讓行為，被上訴人
    對華特公司減資股東應以是否取得實質收益或財產增益作為
    整體適用原則。原判決既認為上訴人及其配偶所持華特公司
    緩課股票，嗣92年因華特公司為彌補虧損而辦理減資收回，
    則上訴人如何能有營利所得28,265,790元？且華特公司又未
    給予上訴人相當補償或其他對價，是其實際轉讓價格為0元
    ，上訴人所得亦為0元，參照所得稅法第2條第1項、促產條
    例第16條規定，原判決顯有行政訴訟法第243條第1項適用法
    規不當之違法。再者，原判決既認為公司辦理減資收回股票
    ，無論是否有給付股東現金，其目的與作用均再消滅該股票
    所表彰之股權，不生股票轉讓之效果，卻又認為財政部85年
    9月4日台財稅第851910761號函釋所謂「核屬股票轉讓性質
    」，原判決顯有判決理由矛盾之違法。退萬步言，被上訴人
    縱認為必須課稅，亦應按華特公司減資收回股票之基準日即
    每股1.72元計算核課稅額。原判決率認公司收回緩課股票時
    ，緩課股原因已不存在，應恢復課徵被收回緩課股當年度營
    利所得，是被上訴人按面額10元課稅，違反憲法第15條、促
    產條例第16條及量能課稅原則等語，為其理由。
三、本院經核上訴意旨，無非係就原審取捨證據、認定事實之職
    權行使，及依職權本其自由裁量權所酌定，指摘其為不當，
    並就原審已論斷者，泛言未論斷，或就原審所為論斷，泛言
    其論斷矛盾，而未具體表明合於不適用法規、適用法規不當
    、或行政訴訟法第243條第2項所列各款之情形，難認對該判
    決之如何違背法令已有具體之指摘。依首揭說明，應認其上
    訴為不合法。
四、據上論結，本件上訴為不合法，依行政訴訟法第249條第1項
    前段、第104條、民事訴訟法第95條、第78條，裁定如主文
    。
中    華    民    國    97    年    1     月    24    日
                    最高行政法院第三庭
                        審判長法官  黃  璽  君
                              法官  林  茂  權
                              法官  鄭  忠  仁
                              法官  黃  本  仁
                              法官  吳  東  都
以  上  正  本  證  明  與  原  本  無  異
中    華    民    國    97    年    1     月    25    日
                              書記官  王  福  瀛


司法院資訊處製作；財團法人民間司法改革基金會備份。
